【裁判字號】    95,竹小,43
【裁判日期】    950207
【裁判案由】    返還消費借貸款
【裁判全文】
臺灣新竹地方法院民事小額判決          95年度竹小字第43號
原      告  新竹國際商業銀行股份有限公司
法定代理人  乙○○
訴訟代理人  陳佩祺
被      告  甲○○
上列當事人間返還消費借貸款事件，本院於民國95年1月26日辯
論終結，判決如下：
    主  文
被告應給付原告新臺幣伍萬壹仟捌佰柒拾柒元，及自民國九十四
年八月四日起至清償日止，按年息百分之十八點二五計算之利息
，暨自民國九十四年九月五日起至清償日止，逾期六個月以內者
，按上開利率百分之十，超過六個月者，按上開利率百分之二十
計算之違約金。
訴訟費用新臺幣壹仟元由被告負擔。
本判決得假執行，但被告如以新臺幣伍萬壹仟捌佰柒拾柒元為原
告預供擔保，得免為假執行。
    事實及理由
一、事實摘要：
(一)、原告主張：被告於民國（下同）92年1月3日向原告申請辦理
    DEAR現金卡，申請貸款額度為新臺幣（下同）50,000元，與
    原告訂有現金卡貸款契約書，借款期限自民國（下同）92年
    1月3日起至93年1月3日止，為期一年，期滿30日前，如被告
    不為反對續約之意思表示，並經原告審核同意者，得以同一
    內容繼續延長一年，其後每年屆期時亦同，最長以延長4次
    為限。而依契約第1條約定，借款額度得由原告依立約人動
    撥借款額度情形及繳款狀況，依被告申請或原告自行調整借
    款額度，現調整為60,000元。又本契約於借支額度、期間內
    ，由被告指定在原告銀行活期存款第0000-000000號帳戶，
    憑上開現金卡向已參加自動化服務機器跨行共用系統之原告
    銀行或其他金融機構自動化付款機隨時向原告取款。另依契
    約書第5條約定每動用一筆借款時，須繳納費用100元及首次
    動用本借款時，須繳納首次動撥借款額度百分之3.5帳務管
    理費，及依契約書第7條約定依借款日起，以一個月為一期
    ，於每月3日還款，每期應繳金額係尚欠本金加未繳手續費
    最低百分之5計算，若金額小於1,000元以1,000元計算，將
    所欠金額依上開約定按月分期攤還，若逾期一次即喪失分期
    攤還之權利，應將所欠消費借貸款全數一次清償，利息按年
    息百分之18.25按月計付，逾期6個月以內，另按該利率百分
    之10，超過6個月以上者，另按該利率百分之20計付之違約
    金。詎被告對上開借款本息僅繳至94年8月3日，自94年9月
    3日應還款日起，即未依約履行，迄今已逾期一次以上，合
    計尚欠貸款本金51,877元，依契約書第13條第1款及第6款，
    上開債務視為全部到期，被告即應負償還之責，然屢經催討
    仍置之不理，爰依消費借貸之法律關係提起本件訴訟，請求
    被告給付如主文第1項所示之金額、利息及違約金等語。
(二)、被告則請求原告之訴駁回，如受不利之判決，願供擔保請准
    宣告免為假執行。
二、實體部分：
(一)、原告主張前揭之事實，業據其提出與其所述相符之現金卡貸
    款契約書、放款客戶往來明細表及現金卡調整額度查詢作業
    各乙份為證，且被告亦未爭執上開事項，自堪信原告之主張
    為真實。
(二)、從而，原告依消費借貸及兩造現金卡貸款契約之法律關係，
    訴請被告給付如主文第1項所示之金額、利息及違約金，即
    無不合，應予准許。
三、本件係小額訴訟事件為被告敗訴之判決，爰依職權宣告假執
    行，並於判決時確定訴訟費用額，而被告聲明願供擔保請准
    宣告免為假執行，經核與法律規定相符，爰酌定相當金額宣
    告之。。
四、據上論結，本件原告之訴為有理由，依民事訴訟法第436條
    之23、第436條第2項、第78條、第392條第2項、第436條之
    19第1項、第436條之20，判決如主文。
中    華    民    國    95    年    2    月    7    日
                  新竹簡易庭    法  官  黃珮禎
以上正本係照原本作成。
如對本判決上訴，非以判決違背法令為理由，不得為之。且須於
判決送達後20日內向本院提出上訴狀並記載上訴理由。
中    華    民    國    95    年    2    月    7    日
                                書記官  黎秀娟


司法院資訊處製作；財團法人民間司法改革基金會備份。
